【裁判字號】    97,易,981
【裁判日期】    971106
【裁判案由】    贓物
【裁判全文】
臺灣高雄地方法院刑事判決               97年度易字第981號
公  訴  人  臺灣高雄地方法院檢察署檢察官
被      告  癸○○
上列被告因贓物等案件，經檢察官提起公訴（97年度偵字第2340
號），本院判決如下：
    主  文
癸○○收受贓物，累犯，處有期徒刑柒月，減為有期徒刑參月又
拾伍日；又收受贓物，共貳罪，均累犯，各處有期徒刑柒月。應
執行有期徒刑壹年肆月。
其餘被訴如附表編號二、編號五至十二所示收受贓物部分無罪。
    事  實
一、癸○○前於民國90年間因竊盜案件，經臺灣高等法院高雄分
    院於91年10月24日以91年度上訴字第801 號判處有期徒刑1
    年4 月確定，於93年12月3 日入監服刑，於95年1 月13日縮
    短刑期假釋出監付保護管束，甫於95年3 月11日保護管束期
    滿，視為執行完畢。猶不知悛悔，明知如附表編號1 、3 、
    4 所示車輛（被害人、失竊車號、失竊時間、失竊地點均詳
    如附表編號1 、3 、4 所示），係來路不明之贓物，仍分別
    基於收受贓物之犯意（起訴書誤載為故買贓物，業經公訴人
    當庭更正），（一）於95年11月16日起至96年4 月24日前之
    某日，在高雄市某不詳處所，向真實姓名年籍不詳之成年人
    收受附表編號4 所示為贓物之車輛；（二）於96年4 月28日
    起至同年5 月18日前之某日，在屏東縣市某不詳處所，向真
    實姓名年籍不詳之成年人收受附表編號1 所示為贓物之車輛
    ；（三）於96年5 月8 日起至同年月18日前之某日，在高雄
    市某不詳處所，向真實姓名年籍不詳之成年人收受附表編號
    3 所示為贓物之車輛。迨癸○○收受前揭贓物後，即與乙○○（另經本院96年度易字第3793號判決有期徒刑1 年2 月）
    約定拆卸1 部贓車新臺幣（下同）1 萬2 千元之代價，自95
    年12月1 日起至96年5 月18日止，以透過乙○○聯絡甲○○
    （另經本院96年度易字第3793號判決有期徒刑6 月）、或直
    接聯絡甲○○之方式，陸續將前揭車輛開至位在高雄縣大寮
    鄉○○村○○路51之20號之倉庫門口，交付上揭車輛予以拆
    解。嗣為警於96年5 月18日下午1 時30分許，在前揭倉庫循
    線查獲，始查悉上情。
二、案經亨氏食品有限公司訴由高雄市政府警察局移送臺灣高雄
    地方法院檢察署檢察官偵查起訴。
    理  由
壹、證據能力部分：
    按被告以外之人於審判外之言詞或書面陳述，除法律有規定
    者外，不得作為證據。又被告以外之人於審判外之陳述，雖
    不符前4 條之規定，而經當事人於審判程序同意作為證據，
    法院審酌該言詞陳述或書面陳述作成時之情況，認為適當者
    ，亦得為證據，刑事訴訟法159 條第1 項、第159 條之5 第
    1 項分別定有明文。查本案認定事實所引用之卷證資料，除
    原已符同法第159 條之1 至第159 條之4 規定、及法律另有
    規定等傳聞法則例外規定，而得作為證據外，其餘卷證資料
    ，並無證據證明係公務員違背法定程序所取得，被告於審判
    程序中復均同意作為認定本件犯罪事實之證據，且本院審酌
    前揭陳述作成時之情況，並無違法取證之瑕疵，亦認以之作
    為證據為適當，是本件有關被告以外之人於審判外之言詞或
    書面陳述等供述證據，依前揭法條意旨，自均得為證據。
貳、有罪部分：
一、訊據被告矢口否認有何收受贓物犯行，辯稱：其於93年12月
    3 日起至95年1 月13日止係在監獄執行，不可能收受附表所
    示車輛，且其於95年5 、6 月間被通緝，通常做這行業的人
    會將車輛來源推給通緝者，以圖時間經過後，不會被起訴竊
    盜，其未收受贓物云云。經查：
（一）如附表編號1 、3 、4 所示車輛，分別係丙○○、亨氏食
      品有限公司、辛○○於附表所示時、地遭竊之車輛一節，
      業據證人丙○○、子○○及辛○○於警詢時指訴綦詳（見
      警卷第45至47頁、第71至73頁、第87至89頁），並有車輛
      車籍查詢單、贓物認領保管單、高雄市政府警察局車輛尋
      獲電腦輸入單各3 紙、屏東縣警察局車輛協尋電腦輸入單
      、高雄市政府警察局車輛協尋電腦輸入單各1 紙、失車唯
      讀案件基本資料2紙 及高雄市政府警察局刑警大隊起獲贓
      證物指認照片（下稱指認照片）26張附卷可稽（見警卷第
      48至58頁、第74至75頁、第79至85頁、第90至91頁、第94
      頁、第99至107 頁），足見附表編號1 、3 、4 所示車輛
      ，均係遭真實姓名年籍不詳之成年人所竊取，為他人犯財
      產犯罪所得之物，即係贓物無訛。
（二）被告於事實欄所示時、地，以透過乙○○聯絡甲○○、或
      直接聯絡甲○○之方式，陸續將前揭車輛開至上址乙○○
      所租用之倉庫門口，交付前揭車輛予以拆解等情，業據證
      人乙○○於本院96年度易字第3793號案件行準備程序及審
      理時證稱：拆解車子前，被告會打電話給其說有部車要開
      到前揭倉庫拆解，是被告將車子停在倉庫門口，拆完後再
      聯絡被告，被告就會派其他人來載拆好的車牌及零件，再
      付錢。之後因其身體不舒服，故當被告再告知其有車子要
      拆解時，其就會聯絡甲○○去拆；且其有給被告前揭倉庫
      的鑰匙，被告很少來，但曾看過被告在該倉庫放一堆黑色
      大塑膠袋裝的垃圾。另本件起訴如附表所示的車子，被告
      在電話中告訴其有3 部車子要過來，1 部TOYOTA，1 部貨
      車、1 部轎車，請其拆解車子，其則轉交甲○○予以拆解
      等語（見該卷第10至11頁、第91、92、141 、142 頁），
      另證人甲○○於同案行準備程序、審理時證稱：其所拆解
      之車輛，有聽乙○○說過是被告牽過來前揭倉庫的，拆解
      好後，會由被告本人、或被告朋友來牽車，並支付費用；
      其總共拆解如附表編號1 、2 、3 、4 所示4 台車輛等語
      ；於本院審理時證稱：其總共拆解附表編號1 、3 、4 共
      3 台車，乙○○說是「泰榮」那邊出的車，且打電話給其
      的人會說「我泰榮，倉庫那邊有車」等語（見前另案刑事
      卷第9 、100 、117 頁及本院卷第54、55頁），顯然證人
      乙○○及甲○○就被告確有交付附表編號1 、3 、4 所示
      車輛予其等拆解一節，互核相符。再參以附表編號1 、3
      、4 所示車輛分別為國瑞牌自小客車、中華牌自小貨車及
      BMW 牌自小客車，有車籍查詢單、贓物認領保管單各1 紙
      及指認照片24張在卷為佐（見警卷第48、49頁、第54至58
      頁、第74、75、84、85、90、91頁、第102 至107 頁），
      足見被告確曾親自與證人乙○○、甲○○聯絡交車事宜，
      並親自將收受後附表編號1 、3 、4 所示已為贓物之車輛
      ，牽往前揭倉庫門口後，再由其等予以拆解。而被告亦於
      本院另案審理時供稱：乙○○有帶其至上址倉庫看過等語
      （見前另案刑事卷第95頁），足徵被告確知前揭倉庫地址
      ，則被告要將前揭贓車牽往該處亦非難事。再酌以證人乙○○、甲○○原均認識被告本人等情，業據證人乙○○、
      甲○○自承在卷（本院卷第47、53頁），彼等無怨懟或金
      錢糾紛及仇恨，則證人乙○○、甲○○斷無甘冒偽證刑責
      來誣攀被告之理，益徵其等前揭證言，實屬信而有徵。雖
      證人乙○○前於警詢陳稱：豐田、馬自達是一個叫泰榮的
      人開過來的云云，與本件另案審理時所稱1 部TOYOTA，1
      部貨車、1 部轎車，計3 輛不符，然其於本院審理時所為
      之證述，曾於供前具結，如為虛偽陳述將受偽證罪之處罰
      ，且經檢察官及被告當場實施交互詰問，自較足以擔保其
      證詞之可信性，復核與事實相符，自以其於審判中所陳，
      較為可採。至證人乙○○、甲○○嗣後於本院審理時，固
      均翻異前詞陳稱：是泰榮的朋友牽車來的，不是泰榮本人
      ，雖接電話，但不確定是泰榮本人云云。然參以證人乙○○、甲○○既均認識被告本人，而被告聯絡時亦告稱：「
      我泰榮‧‧‧」等語，已如前述，則衡情證人乙○○、甲○○有何誤認之虞？復證人乙○○於警詢時亦明確指認被
      告（見警卷第9 、11頁及本院卷第49頁）、甲○○於警詢
      時亦直指係被告所交付（見警卷第19、20頁），而本院於
      審理時亦再次確認證人乙○○陳述真意，乙○○證稱：其
      於本院另案96年度易字第3793號審理時陳述實在等語（見
      本院卷第52頁），更見證人乙○○、甲○○於本院所陳前
      揭證詞，顯係事後迴護被告之詞，殊無足採。準此，被告
      確將附表編號1 、3 、4 所示已為贓物之車輛，交付證人
      乙○○、甲○○予以拆解，堪以認定。
（三）按從事廢棄物清除、處理業務者，應向直轄市、縣 (市)
      主管機關或中央主管機關委託之機關申請核發公民營廢棄
      物清除處理機構許可文件後，始得受託清除、處理廢棄物
      業務，廢棄物清理法第41條第1 項定有明文。是正常廢棄
      車輛之拆解，應係車輛申請報廢後，交由合法登記之回收
      場，始可予以拆解。而被告亦自承：其有在修車賺生活費
      ，對拆卸車子的工廠非常熟，其買零件，再將零件賣給保
      養廠，從中賺取利潤等語（見前另案刑事卷第94頁），則
      被告既對拆解車輛工廠非常嫻熟，本身亦有從事修車行業
      ，豈會不知解體車輛之合法管道？且查本件前揭倉庫並未
      申請回收登記掛牌正式經營，業據證人乙○○自承在卷（
      見前另案刑事卷第91頁），被告豈會不知？被告苟對附表
      編號1 、3 、4 所示車輛無贓物認識，何須將車輛私下送
      往未經合法經營之倉庫予以拆解？復被告本身亦非從事回
      收事業，何以有如此多待拆解報廢之車輛？再酌此3 部車
      輛亦非被告本人之車輛，已如前述，則被告當明知其所收
      受之車輛係來源不明，然欲以拆解隱匿，轉賣求利，而將
      前揭車輛牽往非法拆解場，否則，被告有何捨正途而不為
      之理？況證人甲○○於本院審理時亦證稱：其知曉附表編
      號1 、3 、4 號車輛係贓車等語（見本院卷第54頁），更
      焉有拆解車輛者知曉係贓車，而交付贓車之本人即被告有
      不知之情？是被告認識附表編號1 、3 、4 號車輛均係贓
      車，自有收受贓物之故意甚明。至被告收受如附表編號4
      所示贓車之時間，因無證據證明被告係在中華民國九十六
      年罪犯減刑條例（下稱減刑條例）第2 條第1 項所定96年
      4 月24日減刑基準日之前或之後，然依罪疑唯輕原則，應
      從有利被告之認定，則被告收受附表編號4 所示贓車之時
      間應係在失竊後至96年4 月24日前之某日。
（四）雖被告於93年12月3 日起至95年1 月13日在監執行，並於
      95年間遭通緝等情，固有臺灣高等法院被告前案紀錄表1
      份在卷可參，惟被告收受如附表編號1 、3 、4 所示贓車
      時間為96年4 月28日起至同年5 月18日前之某日、同年5
      月8 日起至同年5 月18日前之某日、95年11月16日起至96
      年4 月24日前之某日（以減刑條例第2 條第1 項所定96年
      4 月24日、車輛失竊時間、及證人乙○○、甲○○收受前
      揭車輛時間為斷），並非其在監時間，是被告應無在監執
      行而無法收受前揭贓車之虞。又被告縱係通緝中，惟證人
      乙○○、甲○○於案發初時，尚未及權衡利害得失，即分
      別於警詢時直指被告為本件交付如附表所示車輛來源之一
      ，已如前述，且衡情被通緝人口甚多，證人2 人於遭破獲
      後即為警逮捕，應無相互勾串以共同誣陷被告之機會，自
      不可能分別誣指被告交付前揭車輛。是被告確為交付附表
      編號1 、3 、4 贓車與證人2 人甚明，被告所辯，委無足
      採。
（五）另證人壬○○於本院審理時固證稱：其至前揭倉庫時，未
      見過被告等語（見本院卷第46頁），但亦證稱：其係於96
      年5 月7 日第1 次去該倉庫，被查獲之同年月18日前共去
      3 次，每次停留時間大約1 個多小時等語（見本院卷第46
      至47頁），足見證人壬○○至前揭倉庫之次數、停留時間
      甚短，且於96年5 月7 日始第1 次進入該倉庫，而佐以被
      告亦僅將附表編號1 、3 、4 所示車輛牽往該處3 次，且
      於車輛牽至後即離開等情，已如前述，是證人壬○○未在
      前揭倉庫見過被告本人，亦屬常情，則縱證人壬○○證述
      未見過被告本人，仍難為有利被告之認定。至證人甲○○
      雖於警詢時陳稱：乙○○告訴他車子是被告偷的云云。然
      此僅係證人甲○○聽聞他人轉述，尚非親身經驗，係傳聞
      證據，不可採信。且證人甲○○嗣於審理時亦否認前詞（
      見前另案刑事卷第100 頁、本院卷第56頁），是非可僅憑
      證人甲○○於警詢之單一片面指述，遽認附表編號1 、3
      、4 所示車輛為被告所竊取，附此敘明。
二、核被告所為，係犯刑法第349 第1 項收受贓物罪。其所犯上
    開3 收受贓物犯行間，犯意各別，行為互殊，應予分論併罰
    。又本件被告交付前揭贓車與乙○○、甲○○，目的係為將
    贓車予以解體，而乙○○、甲○○收受前揭贓車後，予以拆
    解，目的係為賺取解體工資，則雙方之目的各別，意思對立
    ，應各就其行為負責，彼此間並無共同犯意聯絡，至壬○○
    僅係在同一倉庫內為他人拆解車輛，而與被告無關，自均無
    成立共同正犯之餘地，公訴人認被告與乙○○、甲○○、壬○○為共同正犯容有誤會。又被告曾有如事實欄所載之犯罪
    科刑執行情形，有臺灣高等法院被告前案紀錄表1 份在卷可
    參，其受有期徒刑執行完畢，5 年以內故意再犯有期徒刑以
    上之罪，為累犯，應依刑法第47條第1 項規定加重其刑。爰
    審酌被告不思以正當方法牟利，卻以收受贓車予以拆解後，
    以轉賣零件方式，賺取不法利益，且本件如附表編號1 、3
    、4 車輛均已解體，致被害車主難以尋回車輛，所受損害甚
    鉅、且被告前有贓物前科，有前揭前案紀錄表可稽，竟不思
    悔改、犯後猶飾詞詭辯，惡性非輕，犯後態度不佳等一切情
    狀，各量處如主文第1 項所示之刑，並定其應執行刑，以資
    懲儆。又被告犯如附表編號4 所示之收受贓物罪，犯罪時間
    係在96年4 月24日以前，合於減刑條例第2 條第1 項第3 款
    減刑條件，依法減輕其宣告刑2 分之1 。
三、至扣案之吊臂千斤頂1 臺、電鋸1 臺、電動起子1 臺、鐵鎚
    1 支、鐵剪1 支、固定扳手2 支、雙頭扳手1 支、十字起子
    1 支、虎頭鉗1 支、剪刀1 支、鑰匙1 付，均係乙○○所有
    （見前另案刑事卷第99頁），非被告所有供收受贓物所用之
    物，爰不予宣告沒收。至扣案丙○○所有自小客車解體零件
    1 批、亨氏食品有限公司所有自小貨車車體1 部、辛○○所
    有自小客車車體1 部，均係被害人所有之物；其餘之丁○○
    （起訴書誤載為己○○）所有自小客車車體1 部、卯○○所
    有8M-5156 號車牌2 面（起訴書誤載為自小客車車體1 部）
    、丑○○所有自小客車1 部、汽車引擎4 顆（零件編碼：00
    00000000、0000000000A 、0000000 、K204253 號）、林振
    源所有自小客車車主使用手冊1 本、車牌號碼：5877-DQ 、
    2017-LS 號車牌各2 面、壬○○駕駛之懸掛有寅○○所有6K
    -7460 號車牌之中華牌藍色廂型車（車廂內放置寅○○所有
    XV-7249 號車牌2 面），與被告之前揭犯行無關，爰不予宣
    告沒收，併此敘明。
參、無罪部分：
一、公訴意旨另以：被告癸○○與案外人乙○○、甲○○、壬○○，共同基於收受贓物之犯意，先由被告癸○○提供其所收
    受如附表編號2 、編號5 至12所示為丑○○等9 人所有，而
    分別於附表所示時間失竊之贓車，再由案外人乙○○、甲○○及壬○○3 人自95年12月1 日起至96年5 月18日止，在前
    揭倉庫內，將上開自小客車分別加以拆卸解體、清理、搬運
    ，並將拆卸之零件分類整理後，以不詳價格，售予不詳之人
    而獲利，因認被告涉犯附表編號2 及編號5 至12所示收受贓
    物罪嫌云云。
二、按犯罪事實應依證據認定之，無證據不得認定犯罪事實；又
    不能證明被告犯罪者，應諭知無罪之判決，刑事訴訟法第15
    4 條第2 項、第301 條第1 項前段分別定有明文。次按事實
    之認定，應憑證據，如未能發現相當證據，或證據不足以證
    明，自不能以推測或擬制之方法，為裁判基礎；又認定不利
    於被告之事實，須依積極證據，苟積極證據不足為被告事實
    之認定時，即應為有利被告之認定，更不必有何有利之證據
    ；再認定犯罪事實，所憑之證據，雖不以直接證據為限，間
    接證據亦包括在內，然無論直接或間接證據，其為訴訟上之
    證明，須於通常一般之人均不致於有所懷疑，而得確信其為
    真實之程度者，始得據之為有罪之認定，倘其證明尚未達到
    此一程度，而有合理性懷疑之存在時，即無從為有罪之認定
    （最高法院30年上字第816 號、40年臺上字第86號、76年臺
    上字第4986號判例意旨參照）。
三、公訴意旨認被告涉有附表編號2 、編號5 至12所示收受贓物
    罪嫌，無非係以證人乙○○、甲○○之證述、及被害人丑○○、己○○、庚○○、林振源、辰○○、寅○○、卯○○、
    李祥輝及戊○○等9 人於警詢之指訴、高雄市政府警察局刑
    事警察大隊搜索扣押筆錄、扣押物品目錄表及現場照片、所
    有車輛車籍查詢單、失車唯讀案件基本資料、車輛協尋電腦
    輸入單、車輛尋獲電腦輸入單、指認照片及贓物認領保管單
    等為其主要論據。
四、訊據被告堅決否認有何附表編號2及編號5至12所示收受贓物
    犯行，辯稱：其在監執行，不可能收受附表編號2及編號5至
    12所示車輛等語。經查：
（一）本件被告交付贓車與乙○○、甲○○，目的係為將贓車予
      以解體，而乙○○、甲○○收受前揭贓車後，予以拆解，
      目的係為賺取解體工資等情，已如前述，則雙方之目的各
      別，意思對立，是彼此間並無共同犯意之聯絡，且被告與
      壬○○互不相識，業如前述，自亦無成立共同正犯之餘地
      ，合先敘明。
（二）證人乙○○所租用前揭倉庫之拆解車輛來源，除被告外，
      亦有案外人郭銘晉所提供，及壬○○自己向真實姓名年籍
      不詳綽號「阿明」之成年人所招攬一節，業據證人乙○○
      於另案審理時證稱：附表編號5 所示車輛是其向郭銘晉接
      來拆卸等語（見前另案刑事卷第89頁）、證人壬○○於另
      案審理時亦證稱：附表編號6 所示車輛，及懸掛該車上編
      號10所示失竊之車牌，係其向「阿明」接來拆解等語（見
      前另案刑事卷第133 頁），足見附表編號5 、6 、10所示
      贓物，係郭銘晉、綽號「阿明」者所交付，非被告所收受
      交付甚明。
（三）附表編號9 、12所示車牌，係被害人於94年間失竊及同年
      9 月間報廢一節，亦據證人寅○○、戊○○於警詢時指訴
      綦詳（見警卷第184 、185 、216 頁），並有指認照片7
      張在卷可按（見警卷第188 至191 頁），然查被告於93年
      12月3 日起至95年1 月13日止係在監執行等情，有臺灣高
      等法院被告前案紀錄表1 份在卷可參，足徵附表編號9 、
      12所示車牌失竊及處分時，被告仍在監執行中，且無證據
      證明被告收受前揭車牌，故其所辯尚非子虛。又酌以附表
      編號9 所示車牌，或係懸掛（6K-7460 號車牌）、或置放
      （XV-724 9號車牌）於壬○○於查獲當天駕駛至前揭倉庫
      之中華牌藍色廂型車等情，業據證人壬○○供承在卷（見
      前另案刑事卷第135 至136 頁），並有該車照片7 張附卷
      可佐（見警卷第188 至191 頁）。再者，附表編號12所示
      車牌之原車輛，業因損壞不堪使用，經車主戊○○交由防
      保廢棄車輛收購公司將該車吊走，吊走時前後懸掛8M-962
      9 號車牌，該車並無失竊紀錄，車籍已因「逾檢註銷」乙
      節，業經證人戊○○於警詢時證述在卷（見警卷第216 頁
      ），並有車籍查詢單1 紙在卷可參（見警卷第218 頁），
      是難認定附表編號12所示2 面車牌為贓物，亦無證據證明
      係被告所持有，益徵附表編號9 、12所示車牌與被告無涉
      。
（四）警方固於前揭倉庫內查獲附表編號11所示2017-LS 號車牌
      2 面，惟該車牌經申起企業有限公司鑑定結果，認該2 面
      車牌與真牌不符，有該公司出具之鑑定報告影本1 紙在卷
      為憑（見警卷第210 頁），且附表編號11所示車輛及車牌
      並未失竊，亦據車主允佐實業有限公司負責人李祥輝於警
      詢時證述在卷（見警卷第205 至206 頁），並有車籍查詢
      單1 紙及附表編號11所示車輛前後懸掛有該車牌之照片2
      張在卷為證（見警卷第207 、213 頁），是附表編號11所
      示車牌係偽造之車牌，為犯罪所生之物，尚非犯罪所得之
      贓物，縱係收受，亦與收受贓物罪成立之要件有間。至是
      否另涉偽造或行使偽造特種文書部分，未據起訴，尚非本
      院所得審究，附此敘明。
（五）本件被告僅交付附表編號1 、3 、4 所示贓車與乙○○、
      甲○○予以拆解，而前揭乙○○之非法拆解場車輛來源，
      非僅被告1 人所提供等情，業如前述，則除前揭附表編號
      5 、6 、9 、10、12部分非被告所收受外，編號2 、7 、
      8 號所示贓車亦有可能為他人所提供，是編號2 、7 、8
      號所示贓車是否為被告收受後交付乙○○、甲○○，即有
      合理可疑，尚難遽認被告有收受此部分贓物之犯行。此外
      ，公訴人所為之舉證，不足證明被告涉有上開收受贓物犯
      行，本院復查無其他積極證據足資證明被告確有前開犯行
      ，基於罪疑唯輕原則，難謂被告有何附表編號2 及編號5
      至12部分之收受贓物犯行。揆諸首揭說明，係屬不能證明
      被告犯罪，自應為無罪之諭知。
據上論斷，應依刑事訴訟法第299 條第1 項前段、第301 條第1
項，刑法第349 條第1 項、第47條第1 項、第51條第5 款，中華
民國九十六年罪犯減刑條例第2 條第1 項第3 款、第7 條，刑法
施行法第1 條之1 ，判決如主文。
本案經檢察官顏漢文到庭執行職務。
中    華    民    國    97    年    11    月    6     日
                  刑事第十五庭  審判長法  官  鄭詠仁
                                      法?官  方錦源
                                      法?官  謝枚霏
以上正本證明與原本無異。
如不服本判決應於收受本判決後10日內向本院提出上訴書狀，並
應敘述具體理由，如未敘述上訴理由者，應於上訴期間屆滿後20
日內補提理由書狀於本院（均須按他造當事人之人數附繕本）「
切勿逕送上級法院」。
中    華    民    國    97    年    11    月    6     日
                                      書記官  楊馥如
附表：
 ┌──┬───┬──────┬─────┬─────────┬────────┬──────┐
 │編號│被害人│失竊車輛    │失竊時間  │    失竊地點      │收受贓物時間    │查獲狀況    │
 │    │即車主│廠牌、顏色  │          │                  │                │            │
 ├──┼───┼──────┼─────┼─────────┼────────┼──────┤
 │ 1  │丙○○│6097-JN     │96.04.28  │屏東縣屏東市○○路│96 年4 月28日至 │已解體引擎號│
 │    │      │國瑞牌、銀色│          │與建武路交岔口    │同年5 月18日前之│碼：1ZZA0791│
 │    │      │            │          │                  │某日            │86、ETC 收費│
 │    │      │            │          │                  │                │主機1 台、音│
 │    │      │            │          │                  │                │樂CD收納盒1 │
 │    │      │            │          │                  │                │只、隨車保養│
 │    │      │            │          │                  │                │手冊袋1只、 │
 │    │      │            │          │                  │                │無車牌      │
 ├──┼───┼──────┼─────┼─────────┼────────┼──────┤
 │ 2  │丑○○│E2-6839     │96.05.18  │高雄市○○區○○路│                │未解體、行照│
 │    │      │國瑞牌、紅色│          │45號前            │                │1張         │
 ├──┼───┼──────┼─────┼─────────┼────────┼──────┤
 │ 3  │亨氏食│4071-XA     │96.05.08  │高雄市○○區○○路│96年5 月8 日至同│車輛已解體、│
 │    │品有限│中華牌、藍色│          │100號前           │年5 月18日前之某│無車牌      │
 │    │公司  │            │          │                  │日              │            │
 │    │（起訴│            │          │                  │                │            │
 │    │書誤載│            │          │                  │                │            │
 │    │為紀昭│            │          │                  │                │            │
 │    │安）  │            │          │                  │                │            │
 ├──┼───┼──────┼─────┼─────────┼────────┼──────┤
 │ 4  │辛○○│XN-6715     │95.11.16  │高雄市○○區○○路│95年11月16日至96│車輛已解體、│
 │    │      │BMW牌、灰色 │          │379巷口附近       │年4 月24日前之某│、無引擎、無│
 │    │      │            │          │                  │日              │車牌        │
 ├──┼───┼──────┼─────┼─────────┼────────┼──────┤
 │ 5  │丁○○│8118-ES     │95.10.31  │嘉義市○區○○路62│                │車輛已解體、│
 │    │（起訴│福斯牌、灰色│          │9號前             │                │、無引擎、無│
 │    │書誤載│            │          │                  │                │車牌        │
 │    │為呂高│            │          │                  │                │            │
 │    │岩）  │            │          │                  │                │            │
 ├──┼───┼──────┼─────┼─────────┼────────┼──────┤
 │ 6  │庚○○│8813-GL     │96.05.04  │臺南縣學甲鎮○○路│                │車輛已解體、│
 │    │      │日產牌、紫色│          │77號前            │                │無車牌      │
 ├──┼───┼──────┼─────┼─────────┼────────┼──────┤
 │ 7  │旭亞設│8677-MN     │96.03.22  │臺北市○○區○○路│                │隨車資料1 本│
 │    │計股份│國瑞牌、黑色│          │臨山之1號前       │                │、牌照稅收據│
 │    │有限公│            │          │                  │                │1 張、現金7 │
 │    │司（起│            │          │                  │                │千元        │
 │    │訴書誤│            │          │                  │                │            │
 │    │載為林│            │          │                  │                │            │
 │    │振源）│            │          │                  │                │            │
 ├──┼───┼──────┼─────┼─────────┼────────┼──────┤
 │ 8  │右達汽│7382-ML     │96.02.14  │高雄市左營區店仔頂│                │土地所有權狀│
 │    │車股份│馬自達牌、紅│          │路39號對面        │                │12張、戶口名│
 │    │有限公│色          │          │                  │                │簿1 份、健保│
 │    │司（起│            │          │                  │                │卡1 張、印鑑│
 │    │訴書誤│            │          │                  │                │1 枚        │
 │    │載為蔡│            │          │                  │                │            │
 │    │宗炎）│            │          │                  │                │            │
 ├──┼───┼──────┼─────┼─────────┼────────┼──────┤
 │ 9  │寅○○│6K-7460     │94年間    │屏東縣林邊鄉水利村│                │車牌2 組4 面│
 │    │      │XV-7249     │          │豐魚路堤防旁      │                │，6K-7460 車│
 │    │      │（失竊車牌）│          │                  │                │牌2 面懸掛於│
 │    │      │            │          │                  │                │壬○○駕駛之│
 │    │      │            │          │                  │                │中華牌藍色箱│
 │    │      │            │          │                  │                │型車上，XV-7│
 │    │      │            │          │                  │                │249 車牌2 面│
 │    │      │            │          │                  │                │放置於車廂內│
 │    │      │            │          │                  │                │，該車引擎號│
 │    │      │            │          │                  │                │碼係變造    │
 ├──┼───┼──────┼─────┼─────────┼────────┼──────┤
 │ 10 │卯○○│8M-5156     │96年4月間 │屏東縣嵌頂鄉○道路│                │車牌2 面懸掛│
 │    │      │（失竊車牌）│          │旁                │                │於編號6 車輛│
 ├──┼───┼──────┼─────┼─────────┼────────┼──────┤
 │ 11 │允佐實│2017-LS     │ 不 詳    │不詳              │                │車牌2面     │
 │    │業有限│（偽造車牌）│          │                  │                │            │
 │    │公司（│            │          │                  │                │            │
 │    │起訴書│            │          │                  │                │            │
 │    │誤載為│            │          │                  │                │            │
 │    │李祥輝│            │          │                  │                │            │
 │    │）    │            │          │                  │                │            │
 ├──┼───┼──────┼─────┼─────────┼────────┼──────┤
 │ 12 │戊○○│8M-9629     │94年9月間 │屏東縣屏東市潭漧31│                │車牌2 面    │
 │    │      │（車牌）    │          │之1號附近         │                │            │
 └──┴───┴──────┴─────┴─────────┴────────┴──────┘
附錄本判決論罪科刑法條：
中華民國刑法第349 條（普通贓物罪）
收受贓物者，處 3 年以下有期徒刑、拘役或 5 百元以下罰金。
搬運、寄藏、故買贓物或為牙保者，處 5 年以下有期徒刑、拘役
或科或併科 1 千元以下罰金。
因贓物變得之財物，以贓物論。


司法院資訊處製作；財團法人民間司法改革基金會備份。
